【裁判字號】    92,訴,505
【裁判日期】    920929
【裁判案由】    拆屋還地等
【裁判全文】
臺灣臺北地方法院民事判決                          九十二年度訴字第五０五號
    原      告  財政部
    法定代理人  乙○
    訴訟代理人  聶開國律師
    複  代理人  吳文琳律師
    被      告  丁○○
                丙○○
    兼右一人
    法定代理人  辛○○
    被      告  庚○○
                己○○
    兼  共  同
    訴訟代理人  戊○○
    共      同
    訴訟代理人  李漢中律師
    被      告  流通世界股份有限公司
                        原設臺.
                        現應為.
    法定代理人  甲○○  原住同.
                        現應為.
    被      告  壬○○
右當事人間請求拆屋還地等事件，於民國九十二年九月十六日言詞辯論終結，本院判
決如左：
    主      文
被告戊○○、丁○○、庚○○、己○○、辛○○、丙○○、流通世界股份有限公司、
壬○○應自坐落於臺北市○○區○○段二小段五九七地號土地上建物即門牌號碼臺北
市○○街八十三號如附圖Ａ所示部分面積十四平方公尺之房屋遷出，被告戊○○、丁○○、庚○○、己○○、辛○○並應拆除上開房屋，將土地交還原告。
被告戊○○、丁○○、庚○○、己○○、辛○○應連帶給付原告新臺幣參拾參萬陸仟
捌佰貳拾壹元，及自民國九十一年十一月起至返還前項土地之日止，按月給付原告新
臺幣伍仟陸佰玖拾參元。
原告其餘之訴駁回。
訴訟費用由被告戊○○、丁○○、庚○○、己○○、辛○○、丙○○、流通世界股份
有限公司、壬○○負擔十分之七，餘由原告付負擔。
本判決第一項命被告戊○○、丁○○、庚○○、己○○、辛○○、丙○○、流通世界
股份有限公司、壬○○給付部份，於原告以新臺幣柒拾萬肆仟陸佰陸拾陸元為被告供
擔保後，得假執行；但被告戊○○、丁○○、庚○○、己○○、辛○○如於執行標的
物拍賣、變賣或物之交付前，以新臺幣貳佰壹拾壹萬肆仟元為原告預供擔保後，得免
為假執行。
本判決第二項命被告戊○○、丁○○、庚○○、己○○、辛○○連帶給付部份，於原
告以新臺幣拾壹萬貳仟貳佰柒拾參元為被告供擔保後，得假執行；但被告戊○○、丁○○、庚○○、己○○、辛○○如於執行標的物拍賣、變賣或物之交付前，以新臺幣
參拾參萬陸仟捌佰貳拾壹元為原告預供擔保後，得免為假執行。
原告其餘假執行之聲請均駁回。
    事      實
甲、原告方面：
壹、聲明：
  一、被告戊○○、丁○○、庚○○、己○○、辛○○、丙○○、流通世界股份有限
      公司（下稱流通世界公司）、壬○○應將其所有座落於台北市○○區○○段二
      小段五九七地號土地（下稱系爭土地）上建物即門牌號碼為台北市○○街八十
      三號如附圖Ａ部份所示面積十四平方公尺之房屋（下稱系爭房屋）遷出，被告
      戊○○、丁○○、庚○○、己○○、辛○○並應拆除上開房屋，將土地交還原
      告。
  二、被告戊○○、丁○○、庚○○、己○○、辛○○、丙○○、流通世界公司、壬○○應連帶給付原告新臺幣（下同）八十七萬七千零三十四元，及自民國九十
      一年十一月一日起迄返還前項土地之日止，按月給付原告一萬四千零九十三元
      。
  三、願供擔保請准宣告假執行。
貳、陳述：
  一、查座落於台北市○○區○○段二小段五九七地號土地之所有權人為中華民國，
      管理人為原告。被告戊○○、丁○○、庚○○、己○○、辛○○等人之父許旭
      天於五十年五月二十六日，以六萬二千五百元之價格，向訴外人劉子榮購得坐
      落於系爭土地上之系爭房屋，並依法繳納房屋稅及營業稅至六十四年。被告等
      人之父購買該屋時，明知就系爭土地並無合法使用權限，竟仍故為買受，依最
      高法院八十三年臺上字第二三七號判決要旨，並無誠實信用原則之適用；又系
      爭房屋雖為違章建築，無法辦理所有權移轉登記，然被告等人之父許旭天仍可
      因買賣而取得事實上處分權，故被告戊○○、丁○○、庚○○、己○○、辛○○等人於九十一年一月三十日因繼承而取得系爭房屋時，亦可取得事實上處分
      權，則依最高法院六十九年台上字第二九一三號號判決意旨，被告戊○○、丁○○、庚○○、己○○、辛○○自有拆屋權限，不因系爭房屋並非被告所建，
      而影響其拆除義務。另「繼承人有數人時，在分割遺產前，各繼承人對於遺產
      全部為公同共有」，民法第一千一百五十一條定有明文。本件系爭房屋由被告
      戊○○、丁○○、庚○○、己○○、辛○○等人共同繼承而成為公同共有之法
      律關係，自應同負將系爭房屋拆除，而返還系爭土地予原告之義務。再被告丙○○為被告辛○○之女，且居住於系爭房屋，有
      被告；而被告流通世界公司向被告戊○○承租系爭房屋，以經營酒類進口買賣
      ，並交由被告壬○○負責經營，有勘驗測量筆錄可考，故追加流通世界公司及
      壬○○為被告。
  二、次按，被告等人無權占有系爭土地，依最高法院六十一年度台上字第一六九五
      號判例意旨，受有相當於租金之不當得利；另按「第九十七條、第九十九條及
      第一百零一條之規定，於租用基地建築房屋準用之」、「城市地方房屋法定最
      高限額租金，以不超過土地及其建築物申報總價年息百分之十為限」，土地法
      第一百零五條及第九十七條第一項分別定有明文；第按，「舉辦規定地價或重
      新規定地價時，土地所有權人未於公告期間申報地價者，以公告地價百分之八
      十為其申報地價」，平均第權條第十六條前段亦有明文。本件系爭土地雖自五
      十年起即遭占用，然原告依法僅得請求被告給付最近五年相當於租金之不當得
      利；而系爭土地於八十六年十一月迄九十年六月之公告地價為每平方公尺十五
      萬八千元，九十年七月迄九十一年六月之公告地價為每平方公尺十五萬三千四
      百元，九十一年七月至十月之公告地價為每平方公尺十五萬一千元，依前揭申
      報地價以公告地價八折計算，故八十六年十一月迄九十年六月之申報地價為每
      平方公尺十二萬六千四百元，九十年七月迄九十一年六月之申報地價為每平方
      公尺十二萬二千七百二十元，九十一年七月迄九十一年十月之申報地價為每平
      方公尺十二萬零八百元；又依土地法第一百零五條準用同法第九十七條規定，
      城市地方土地之租金，以不超過土地申報總價年息百分之十為限，而被告無權
      占有系爭土地面積為十四平方公尺，有台北市大安區地政事務所九十二年四月
      十四日製作之複丈成果圖附卷可參，則被告自八十六年十一月迄九十一年十月
      應給付原告不當得利計八十七萬七千零三十四元，及自九十一年十一月起迄清
      償日止，每月相當於租金一萬四千零九十三元之不當得利。
  三、末按，權利行使是否以損害他人為主要目的，應就權利人因權利行使所能取得
      之利益，與他人及國家社會因其權利行使所受之損失，比較衡量以定之。若當
      事人行使權利，雖足使他人喪失利益，而苟非以損害他人為主要目的，即不在
      民法第一百四十八條所定之範圍之內，最高法院四十五年台上字第一○五亦著
      有判例可參。經查，系爭房屋係在原告所有之系爭土地及臺北市王留公農田水
      利會所有之大安區○○段○○段六一一地號土地上興建，被告無任何正當權源
      ，擅自占有上開二筆土地，於其上興建系爭房屋，原告本於所有權源，自得請
      求被告返還其無權占有之系爭土地。縱令取回系爭土地，需拆除部分房屋，然
      因系爭房屋其餘部分係無權占有臺北市王留公農田水利會所有土地而興建，已
      如前述，即使訴外人臺北市王留公農田水利會未對之提出訴訟，被告無權占有
      他人土地而興建系爭房屋，亦無保護之必要。
參、證據：提出複丈成果圖、臺北市○○區○○段二小段五九七地號土地地價謄本、
    臺北市○○區○○段二小段五九七地號土地登記謄本、臺北市○○區○○街八十
    三號、臺北市大安區八十五巷二之二號
    等為證，並聲請勘驗現場及囑託地政事務所測量。
乙、被告方面：
壹、聲明：
  一、原告之訴及假執行之聲請均駁回 。
  二、願供擔保請准宣告免假執行。
貳、陳述：
  一、按「當事人適格者，乃指當事人就特定訴訟，得以自己名義為原告或被告之資
      格，而得受本案判決者而言。」另民事訴訟法第五十六條所稱訴訟標的係指對
      於共同訴訟之各人必須合一確定，亦即依法律規定必須數人一同起訴或被訴，
      當事人之適格始無欠缺。若當事人不適格，法院應裁定駁回原告之訴。本件被
      告戊○○、丁○○、庚○○、己○○、辛○○等人之父許旭天業已辭世，而系
      爭建築物依民法第一千一百五十一條：「繼承人有數人時，在分割遺產前，各
      繼承人對於遺產全部為公同共有」之規定，自應以全體繼承人為被告，而本件
      原告逕以被告一人提起本訴，衡諸前開規定，於法不合，應予駁回。
  二、系爭土地之建物係被告戊○○等人之父許旭天於五十年五月二十六日向劉子榮
      以六萬二千五百元之價格買受，而劉子榮則依序自張繼光等人先後六易其手購
      得，此觀諸三十八年七月二十日出賣人楊傳所立之賣契載明：「......，將自
      己建築在永康街八十五巷口北側瓦鐵板房洋灰地一大間..... 」云云，足證系
      爭建築物確非被告興建無誤。
  三、次查本件被告戊○○等人之父自購得系爭建物後即依法繳納房屋稅及營業稅至
      六十四年，從而被告戊○○等人之父本於合法之確信及事實上之使用關係，自
      應受到保障，而被告戊○○等人在先父辭世後亦本於相同合法之確信，承續上
      開事實上之使用關係，自當具有合法之權益。
參、證據：提出杜賣證書、民國四十四年至六十四年房屋稅繳納收據、民國五十二年
    至六十四年營業稅繳納收據影本等為證，並聲請勘驗現場。
丙、本院依兩造之聲請勘驗現場，並囑託台北市大安地政事務所派員至現場測量及繪
    製複丈成果圖。
    理      由
甲、程序方面：
  一、按國有財產權由各地國家機關使用者，名義上雖仍為國有，實際上即為使用機
      關行使所有人之權利，故對於是類財產准由管領機關起訴，代國家主張所有人
      之權利，最高法院五十一年台上字第二六八○號判例可資參照。本件系爭土地
      為中華民國所有，原告為管理機關，為原告所主張，且為被告所不爭執，並有
      土地登記謄本一紙在卷可稽，是原告本於管理機關之地位，代國家主張上開土
      地所有權人之權利，起訴請求被告交還系爭土地，自有當事人能力及當事人適
      格，合先敘明。
  二、次按，訴狀送達後，原告不得將原訴變更或追加他訴，但訴訟標的對於數人必
      須合一確定時，追加其原非當事人之人為當事人者，不在此限，民事訴訟法第
      二百五十五條第一項定有明文。又按，繼承財產在分割前，各繼承人對於遺產
      全部為公同共有；公同共有物之處分及其他權利之行使，應得共有人全體之同
      意，民法第一千一百五十一條、第八百二十八條第二項亦有規定。本件原告最
      初僅以戊○○為被告提起本訴，然系爭房屋係由被告戊○○、丁○○、庚○○
      、己○○、辛○○等共同繼承，有
      告戊○○、丁○○、庚○○、己○○、辛○○等公同共有，訴訟標的對於渠等
      必須合一確定，故原告追加丁○○、庚○○、己○○、辛○○等為共同被告，
      依法自應准許。又所有權排除侵害請求權應以現在占有其物之人為相對人，被
      告許婕為被告辛○○之女，亦居住於系爭房屋，而被告流通世界公司則為系
      爭房屋承租人，被告壬○○為負責經營之人，皆為直接占有其物之人，訴訟標
      的對於渠等必須合一確定，故原告追加丙○○、流通世界公司、壬○○等為被
      告，依法亦應准許。
  三、再按，當事人法定代理人死亡或其代理權消滅者，當事人如有委任訴訟代理人
      時，訴訟程序雖不當然停止，然變更後之法定代理人於得為承受訴訟時，應即
      為承受訴訟之聲明，民事訴訟法第一百七十條、第一百七十三條、第一百七十
      五條第一項定有明文。查本件原告法定代理人於九十一年十二月二日訴訟程序
      進行中已由李庸三變更為乙○，業具原告提出總統任命令一紙在卷足稽，並經
      變更後之法定代理人乙○依前揭規定聲明承受訴訟，應予准許，併予說明。
  四、末按，言詞辯論期日當事人之一造不到場者，得依到場當事人之聲請，由其一
      造辯論而為判決，民事訴訟第三百八十五條第一項前段定有明文。查本件被告
      流通世界公司、被告壬○○經合法通知，皆未於言詞辯論期日到場，核無民事
      訴訟法第三百八十六條所列各款情形，爰依原告之聲請，就被告流通世界公司
      、被告壬○○部分，由其一造辯論而為判決。
乙、實體方面：
  一、本件原告主張系爭土地所有權人為中華民國，原告為管理人。被告戊○○、丁○○、己○○、庚○○、辛○○等人因繼承而取得對系爭房屋之事實上處分權
      ，且繼承人在分割前為公同共有之法律關係，故同負拆除房屋、返還土地，並
      給付相當租金之不當得利之義務；而被告丙○○為被告辛○○之女，亦
      系爭房屋，被告流通世界公司則為系爭房屋之承租人，被告壬○○為實際經營
      之人，均無權占有系爭土地，受有相當租金之利益，乃依民法第七百六十七條
      及不當得利之法律關係，請求被告等八人自系爭房屋中遷出，並連帶給付原告
      如訴之聲明所示之金額予原告，被告戊○○、丁○○、庚○○、己○○、辛○○等人應將系爭房屋拆除，將土地返還原告等語；被告戊○○以系爭房屋係被
      告之父許旭天向訴外人劉子榮購得，並非被告等所興建，且被告之父自購得系
      爭房屋後，即依法繳納房屋稅及營業稅至六十四年，被告之父係本於合法之確
      信及事實上之使用關係，應受保障，被告戊○○等人則係基於相同合法之確信
      ，因繼承而取得事實上之使用關係，故亦具合法權益；被告丙○○則以伊於去
      去年已自系爭房屋中遷出等語，資為抗辯。另查被告流通世界公司及被告壬○○經本院合法通知辯論並送達起訴狀繕本，但未於言詞辯論期日到場，亦未提
      出任何準備書狀供本院審酌。
  二、經查，原告主張其為系爭如附圖Ａ部分所示面積十四平方公尺土地之管理機關
      ，被告戊○○等人之被繼承人許旭天因買賣而取得部分興建於系爭土地上未辦
      理第一次建物所有權登記之系爭房屋，許旭天已於九十一年一月三十日死亡，
      被告戊○○、丁○○、庚○○、己○○、辛○○等人為許旭天之共同繼承人，
      而被告丙○○為被告辛○○之女，亦
      向被告戊○○承租系爭房屋，以經營酒類進口買賣，並交由被告壬○○負責經
      營工作等事實，業據原告提出土地謄本一紙、
      驗現場，製有勘驗筆錄乙份在卷可稽，並為被告所不爭執，自堪信為真實。
  三、次查，原告主張被告無權占有系爭土地，依所有物返還請求權及不當得利請求
      權請求被告自系爭房屋中遷出及連帶給付相當租金之利益，被告戊○○、丁○○、庚○○、己○○、辛○○並應拆除系爭房屋，將土地返還原告，則為被告
      所否認，並以前開情詞置辯。是本院首要審酌者，乃被告是否有權占有系爭土
      地？經查：
      (一)被告戊○○辯稱系爭房屋係被告之父許旭天向訴外人劉子榮購得，並非被告
        本人所興建，而被告之父自購得系爭房屋後即依法繳納房屋稅及營業稅，係
        本於合法之確信及事實上之使用關係，應受到保障，而被告戊○○、丁○○
        、庚○○、己○○、辛○○等在繼承開始後亦本於相同合法之確信，承續上
        開使用關係，當具有合法權限云云，惟原告則主張被告之父購買系爭房屋時
        ，早已明知就系爭土地並無合法使用權限，竟仍故為買受，並無誠實信賴原
        則之適用。按占有人對占有有正當權源者，為有權占有，而占有權源則包括
        基於物權而占有與基於債權而占有兩種，依舉證責任分配之原則，原告如已
        證明其為所有權人且被告有占有之事實，被告抗辯其具合法占有權源，自應
        就此占有權源負舉證責任。惟查，房屋稅及營業稅之繳納乃房屋所有人及營
        業人對於國家或地方政府在公法上應負之納稅義務，與系爭房屋是否具有坐
        落在系爭土地上之合法權源無涉，是稅捐之繳納自不足以作為證明占有權限
        之用；又被告之父向訴外人劉子榮購買系爭房屋時，即已知悉房屋坐落之地
        基乃土地銀行所有，且房屋出售前之租金由賣方負責完納，此有被告所提出
        之杜賣證書一份附卷可考，被告之父若欲繼續取得系爭土地之合法占有權源
        ，自應設法向土地所有人繼續承租該地，其不思依法取得占有權源，自無所
        謂合法之確信可言，亦無值得保護之信賴，被告戊○○等人自無從主張因繼
        承而具有合法使用權限，從而被告戊○○辯稱渠等就系爭土地具有合法使用
        權限乙節，即乏所據。此外，被告戊○○等人復未能舉證證明已實其說，其
        前揭抗辯，要難遽信為真實。從而，原告主張被告戊○○等人無權占有系爭
        土地乙節，應認屬實。
      (二)另被告丙○○為被告辛○○之女，亦
        足憑，其亦未能舉證證明具有合法占有使用系爭土地之權限；而被告流通世
        界公司係承租系爭房屋之承租人，被告壬○○則為負責營業之人，被告流通
        世界公司雖與被告戊○○就系爭房屋定有租賃契約，有房屋租賃契約書一份
        附卷可參，然系爭房屋並無合法坐落系爭土地之權限，業如前述，則被告流
        通公司亦係無權占有系爭土地，從而原告主張被告丙○○、被告流通世界公
        司及被告壬○○無權占有，亦屬實在。
      (三)又按，訟爭房屋係違章建築，上訴人買受房屋後，雖無法辦理所有權移轉登
        記，但已就該房屋取得事實上之處分權，自有拆屋之權能，最高法院六十九
        年臺上字第二九一三號判決意旨可資參照。而繼承財產在分割前，各繼承人
        對於遺產全部為公同共有；公同共有物之處分，及其他權利之行使，應得公
        同共有人全體之同意，民法第一千一百五十一條、第八百二十八條第二項定
        有明文。本件被告戊○○、丁○○、庚○○、己○○、辛○○等因繼承取得
        系爭房屋，雖因系爭房屋係違章建築，無法為產權登記，但被告等人已因繼
        承取得事實上處分權，且為公同共有關係，揆諸前開說明，自同負拆除系爭
        房屋之義務。是原告主張被告戊○○、丁○○、庚○○、己○○、辛○○應
        拆除系爭房屋，將土地交還原告，自屬有據。
  三、第按，無法律上之原因而受利益，致他人受損害者，應返還其利益，民法第一
      百七十九條定有明文；又無權占有他人土地，可能獲得相當租金之不當得利，
      此為社會通常觀念，最高法院六十一年臺上字第一六九五號亦著有判例。另按
      ，「城市地方土地房屋法定最高限額租金，以不超過土地及其建築物申報總價
      年息百分之十為限」、「第九十七條、第九十九條及第一百零一條之規定，於
      租用基地建築房屋均准用之」，土地法第九十七條及第一百零五條分別定有明
      文。所謂土地之總價額，係指土地所有人依土地法申報之地價即法定地價，而
      公有土地以公告地價為申報地價，免予申報，土地法施行法第二十五條、平均
      地權施行條例第二十一條定有明文。經查，系爭土地坐落台北市大安區，屬城
      市地方土地，面積為十四平方公尺，有現場勘驗筆錄、台北市大安區地政事務
      所土地複丈成果圖等附卷可稽，堪認如附圖Ａ部分所示土地之坐落地點依通常
      觀念，屬土地法第九十七條第一項規定之城市地方，自有土地法第一百零五條
      準用同法第九十七條規定之適用；又系爭土地於八十六年七月迄八十九年六月
      之公告地價為每平方公尺五萬九千四百元，八十九年七月迄九十一年六月之公
      告地價為每平方公尺六萬一千元，九十一年七月之公告地價亦為每平方公尺六
      萬一千元，有台北市○○區○○段二小段五九七地號公告現值及公告地價一紙
      在卷可參。惟土地法第一百零五條準用同法第九十七條所定，建築基地之租金
      ，按申報價額年息百分之十為限，乃指基地租金之最高限額而言，並非必須照
      申報地價價額年息百分之十計算，而尚須斟酌基地之位置，工商業繁榮之程度
      ，承租人利用基地之經濟價值及所受利益等項，並與鄰地租金相比較，以為決
      定，並非必達申報總地價年息百分之十最高額，最高法院四十六年台上字第八
      五五號及六十八年台上字第三○七一號判例可資參照。本院經審酌系爭土地所
      坐落之位置係在永康商圈內，附近商家林立，交通運輸條件良好，生活機能尚
      稱優良，且被告戊○○尚將系爭房屋出租與被告流通世界公司每月收取一萬五
      千元之租金等情，認被告所受相當租金之利益，應以系爭土地申報總價年息百
      分之八計算為相當，並以此為標準計算起訴前最近五年相當租金之不當得利如
      下：
      (一)八十六年十一月迄八十九年六月：公告地價為五萬九千四百元，而公有土地
        以公告地價為申報地價，且本院認定以土地申報總價年息百分之八計算租金
        為適當，故被告自八十六年十一月迄八十九年六月應給付原告相當於租金之
        不當得利數額計十一萬七千四百零八元（詳如附表一）。
      (二)八十九年七月迄九十一年十月：公告地價為每平方公尺六萬一千，而公有土
        地以公告地價為申報地價，且本院認定以土地申報總價年息百分之八計算租
        金為適當，故被告自八十九年七月迄九十一年十一月應給付原告相當於租金
        之不當得利數額計十五萬九千四百十三元（詳如附表一）  。
      前二項數額合計為三十三萬六千八百二十一元，原告於此範圍內之主張自屬可
      採，應予准許；又原告請求自九十一年十一月起迄返還系爭土地之日止，按月
      給付相當租金之不當得利，在以土地申報總價年息百分之八為計算之範圍內，
      即每月相當於租金五千六百九十三元之範圍內，亦屬有據。
  四、末按，民法第一百七十九條規定不當得利之成立要件，必須無法律上之原因而
      受利益，致他人受損害，且該受利益與受損害之間具有直接因果關係存在，亦
      即受利益與受損害是基於同一原因事實者，始克成立；而連帶債務之成立，以
      債務人明示或有法律明文規定者為限，民法第二百七十二條亦有明定。本件原
      告主張依民法第一百七十九條及公同共有之法律關係請求被告等八人連帶返還
      前開相當於租金之不當得利，惟被告流通世界公司及被告壬○○是因與被告許
      光伍武間之租賃契約而受有使用房屋之利益，與原告所受損害間非出於同一原
      因事實，損益不具有直接因果關係，原告此部分主張自屬無據；又被告丙○○
      並非系爭房屋之共同繼承人，亦乏願負連帶責任之明示，依法自不負連帶責任
      ，是原告此部分之主張，亦不足取。
  五、綜上所述，原告依民法第七百六十七條規定，請求被告等八人應自坐落於如附
      圖Ａ部分所示土地上之系爭房屋遷出，被告戊○○、丁○○、庚○○、己○○
      、辛○○並應拆除系爭房屋，將該部分土地返還原告，及依民法第一百七十九
      條及公同共有之法律關係規定，請求被告，戊○○、丁○○、庚○○、己○○
      、辛○○連帶給付七十萬一千六百二十六元，及自九十一年十一月起至返還系
      爭土地之日止，按月連帶給付一萬一千二百七十四元，均屬有據，應予准許。
      原告請求逾此範圍，則屬無據，不應准許。
  八、兩造其餘主張陳述及所提之證據，經本院審酌後，認均不足以影響本判決之結
      果，毋庸再予論述，附此敘明。
  九、原告與被告戊○○、丁○○、庚○○、己○○、辛○○、丙○○分別陳明願供
      擔保，聲請宣告假執行或免為假執行，經核原告勝訴部分，合於法律規定，爰
      分別酌定相當之擔保金額宣告之；至原告其餘假執行之聲請，因訴之駁回而失
      所依據，不予准許。
據上論結，原告之訴為一部有理由，一部無理由，依民事訴訟法第七十九條但書、第
八十五條第一項但書、第二項、第三百九十條第二項、第三百九十二條，判決如主文
。
中      華      民      國    九十二    年      九      月    二十九    日
                              民事第五庭法      官  賴劍毅
附表一：
第一部分：
(一)被告自八十六年十一月至八十九年六月應給付相當租金之不當得利數額：
１４平方公尺×５９，４００元（系爭土地公告地價）×８﹪（本院認定以土地申報
總價百分之八核定租金數額為當）÷１２（月息）×３２（共三十二個月）
＝１７７，４０８元
(二)被告自八十九年七月至九十一年十月應給付相當租金之不當利數額：
１４平方公尺×６１，０００元（系爭土地公告地價）×８﹪（本院認定以土地申報
總價百分之八核定租金數額為當）÷１２（月息）×２８（共二十八個月）
＝１５９，４１３元
(一)+(二)＝３３６，８２１元
第二部分：
被告自九十一年十一月起每月應給付相當於租金之不當得利數額：
１４平方公尺×６１，０００元（系爭土地公告地價）×８﹪（本院認定以土地申報
總價百分之八核定租金數額為當）÷１２（月息）
＝５６９３元
右為正本係照原本作成
如對本判決上訴，須於判決送達後廿日內向本院提出上訴狀
中      華      民      國    九十二    年      九      月    二十九    日
                                        法院書記官  吳芳玉
附註：
民事訴訟法第三百九十二條
法院得宣告非經原告預供擔保，不得為假執行。
法院得依聲請或依職權，宣告被告預供擔保，或將請求標的物提存而免為假執行。
依前項規定預供擔保或提存而免為假執行，應於執行標的物拍定、變賣或物之交付前
為之。


司法院資訊處製作；財團法人民間司法改革基金會備份。
